【裁判字號】    92,小上,112
【裁判日期】    920922
【裁判案由】    給付補償金
【裁判全文】
臺灣高雄地方法院民事裁定                      九十二年小上字第一一二號
    上  訴  人  甲○○
    訴訟代理人  乙○○
    被上訴  人  高雄市政府
    法定代理人  丙○○
右當事人間請求給付補償金事件，上訴人對於中華民國九十二年七月十四日本院高雄
簡易庭九十二年度雄小字第八０號第一審判決提起上訴，本院裁定如左：
    主      文
上訴駁回。
第二審訴訟費用新台幣捌佰貳拾貳元由上訴人負擔。
    理      由
一、上訴意旨略以：上訴人於民國四十五年價購本國民住宅時，被上訴人為何保留八
    平方公尺不予出售，其原因為何？當時忠孝一路興建國民住宅一共超過三十戶，
    卻僅有二戶有此情形，以當時民情條件下，一般民眾絕不會懷疑向高雄市政府購
    買之國民住宅，居然會在室內存在部分土地係未售予民眾，故此事故乃係當時承
    辦人員之疏忽所導致；且於六十年間，上訴人房屋翻建重新申請建照時，被上訴
    人已知尚有八平方公尺，為何不讓售此畸零地，而要無法律常識之上訴人簽下切
    結書，其內容為「本人使用過田子段四十四號之五面積０點００一一公頃市有地
    ，將來市府出售時，本人願遵照規定承購絕無異議，否則聽憑處理，並願拆屋還
    地特立切結書是實。」，其餘僅係口頭答應，事實上，地號過田子段四十四之五
    號（現為大統段二小段四七九號）土地係位於上訴人現有住所中間之一角，即包
    含於大統段二小段四八０地號土地內，大統段二小段四八０地號土地係上訴人所
    有，並無法拆屋還地而不影響房屋原有功能性；原審判決以上訴人於六十年間簽
    立之切結書為證，表示被上訴人並未同意可無償使用系爭土地，但此切結書亦未
    說明上訴人需繳交土地租金、補償金等。況自上訴人於四十五年間向被上訴人購
    買此國民住宅，至今已超過四十七年，已超過追訴權之時效期間，依刑法第八十
    條追訴權之最長時效為死刑，其追訴權時效期間亦僅有二十年，被上訴人於四十
    五年間之疏失，絕不應由原購屋者承擔，亦不應浪費國家資源以訴訟來模糊焦點
    ，被上訴人應撤回此訴訟案，以節省納稅人之成本並降低民怨，為此聲明上訴，
    並聲明：求為廢棄原判決，駁回被上訴人第一審之訴及其假執行之聲請等語。
二、按對於小額程序之第一審判決之上訴，非以其違背法令為理由，不得為之；所謂
    判決違背法令，乃指判決不適用法規或適用不當及民事訴訟法第四百六十九條所
    列第一款至第五款所列之事由，又上訴不合程式或已逾期間或法律上不應准許者
    ，第二審法院應以裁定駁回之，亦為民事訴訟法第四百三十六條之二十四第二項
    、第四百三十六條之三十二第二項準用第四百六十八條及第四百六十九條第一款
    至第五款、第四百四十四條第一項前段所明定。是當事人提起上訴，如依民事訴
    訟法第四百六十八條規定，以小額程序之第一審判決有不適用法規或適用法規不
    當為理由時，其上訴狀或理由狀應有具體之指摘，並揭示該法規之條項或其內容
    ，若係成文法以外之法則，應揭示該法則之旨趣，倘為司法院解釋或最高法院之
    判例，則應揭示該判解之字號或其內容，如以民事訴訟法第四百六十九條第一款
    至第五款所列情形為理由時，其上訴狀或理由書，應揭示合於該條款之事實。上
    訴狀或理由書如未依此項方法表明，或其所表明者，顯與上開法條規定不相合時
    ，即難認為已對小額程序之第一審判決之違背法令有具體之指摘，其上訴自難認
    為合法。
三、經查，本件上訴人對第一審小額民事判決提起上訴，其上訴狀雖已表明上訴理由
    ，惟依其上訴狀所載，並未以原審判決違背法令為理由，而係就原審取捨證據、
    認定事實之事項，指摘原判決不當，並未具體說明原第一審判決所違背之法令，
    亦未就第一審判決究有何不適用法規、適用法規不當或民事訴訟法第四百六十九
    條第一款至第五款所列之情形，加以具體指摘，自難認上訴意旨對原審判決之如
    何違背法令有具體指摘。依前開說明，應認其上訴為不合法，應予駁回。
四、末按於小額訴訟之上訴程序，法院為訴訟費用之裁判時，應確定其費用額，為民
    事訴訟法第四百三十六條之十九第一項、第四百三十六條第三十二第一項所規定
    。本件上訴裁判費為八百二十二元，揆諸前開規定，應由上訴人負擔該第二審訴
    訟費用，附此敘明。
五、據上論結，本件上訴為不合法，依民事訴訟法第四百三十六條之三十二第一項、
    第二項、第四百三十六條之十九第一項、第四百四十四條第一項前段、第九十五
    條、第七十八條，裁定如主文。
中      華      民      國    九十二    年      九      月    二十二    日
                                    臺灣高雄地方法院民事第二庭
~B審判長法官  楊富強
~B法      官  楊國祥
~B法      官  曾淑娟
右為正本係照原本作成
本裁定不得抗告中
中      華      民      國    九十二    年      九      月    二十二    日
~B法院書記官  林宜正


司法院資訊處製作；財團法人民間司法改革基金會備份。
